# 关于可抵扣暂时性差异计算的问题

提问人：chenyiwei 时间：2018-05-11 04:11:05
你看的电子版打错了。纸质书上的原文是存货计税基础为 1660 万元，所以因计提跌价准备产生可抵扣暂时性差异 60 万元。见纸质书第 283 页。

回答人：chenyiwei
你看的电子版打错了。纸质书上的原文是存货计税基础为 1660 万元，所以因计提跌价准备产生可抵扣暂时性差异 60 万元。见纸质书第 283 页。